【裁判字號】    98,抗,64
【裁判日期】    980708
【裁判案由】    詐欺
【裁判全文】
臺灣高等法院花蓮分院刑事裁定            98年度抗字第64號
抗  告  人
即  被  告  甲○○
上列抗告人因詐欺案件，不服臺灣臺東地方法院中華民國98年6
月6日裁定（97年度易字第296號），提起抗告，本院裁定如下：
    主  文
抗告駁回。
    理  由
一、按刑事訴訟法第350條、第361條、第362條、第367條規定，
    不服地方法院之第一審判決而上訴者，須提出上訴書狀，並
    應敘述具體理由，為上訴必備之程式；其所提出之書狀未敘
    述上訴理由，或僅曾以言詞陳述上訴理由者，均應於上訴期
    間屆滿後20日內補提理由書於第一審法院。第一審法院經形
    式審查，認逾期未補提上訴理由者，應定期間先命補正；逾
    期未補正者，為上訴不合法律上之程式，應以裁定駁回。倘
    已提出上訴理由，但所提非屬具體理由者，則由第二審法院
    以上訴不合法律上之程式，判決駁回，最高法院97年度台上
    字第892號判決意旨可資參照。
二、原裁定意旨略以：本件抗告人即被告甲○○因詐欺案件，經
    臺灣臺東地方法院於98年3月31日以97年度易字第296號判決
    在案後，於同年4月3日送達予抗告人收受。嗣抗告人收受判
    決後，雖於同年4 月17日向臺灣臺東地方法院提出上訴狀，
    然該上訴狀並未敘述具體上訴理由，嗣因抗告人已逾上訴期
    間屆滿後20日（98年5月7日），卻仍未補提具體之上訴理由
    ，臺灣臺東地方法院乃於同年5 月14日裁定抗告人甲○○應
    於收受該補正裁定後5 日內，補正其具體之上訴理由，抗告
    人亦於同年5 月20日於原法院審理時陳明之司法文書送達處
    所內收受該補正裁定，詎逾補正期間後，抗告人仍未補正具
    體之上訴理由，臺灣臺東地方法院乃以其上訴不合法律上之
    程式，裁定駁回其上訴。
三、抗告意旨以：原裁定所提及補正「屆滿期間」有誤，依刑事
    訴訟法第406 條、民法第120條第2項、第122條第2項、法務
    部所發行法務通訊第2027期之內容，本案補正期間應於98年
    5月27日始屆滿。又原裁定於同年6月11月送達抗告人即被告
    住所並經該住所聘僱管理員代為簽收，因此本抗告應於同年
    6 月18日屆滿，請法院撤銷原裁定，另為適當裁定云云。
四、經查，抗告人於98年4月3日由其住所聘僱管理員代為簽收本
    案原審判決書正本，雖於同年月17日具狀向原審提起上訴，
    但其上訴意旨僅略稱：不服原審判決，於法定期間內提起上
    訴，理由後補云云，有原審法院送達證書及上訴狀各1 份於
    原審卷可稽，抗告人所提上訴書狀顯未敘述具體理由至明；
    嗣經原法院於同年5月14日裁定命抗告人於送達後5日內補提
    上訴理由書，抗告人並於同年5 月20日收受該裁定正本，故
    其補提上訴理由書期間，應於98年5 月25日屆滿無誤（此非
    法定不變期間，故無加計在途期間可言），有該裁定及原審
    法院送達證書各1 份附於原審卷可憑；然抗告人於收受該補
    正之裁定後，遲至98年6月6日原法院依刑事訴訟法第361 條
    、第362 條規定裁定駁回其上訴前，猶未補正上訴理由。本
    案抗告人既未在原法院裁定補正之5 日期間內，亦未在原法
    院裁定駁回上訴之前，補正上訴理由，難謂合法，原法院經
    形式上審查，認抗告人之上訴違背法律上之程式，而裁定駁
    回上訴，於法無俱無不合。本件抗告所執前詞，為無理由，
    應予駁回。
五、據上論斷，應依刑事訴訟法第412條，裁定如主文。
中    華    民    國    98    年    7    月     8     日
                   刑事庭審判長法  官  謝志揚
                               法  官  林慶煙
                               法  官  劉雪惠
以上正本證明與原本無異。
本件不得再抗告。
中    華    民    國    98    年    7     月    8     日
                               書記官  李德霞


司法院資訊處製作；財團法人民間司法改革基金會備份。
